cs: Typ přísady do vína: Kyselinová směs / okyselovadlo; Zvýrazňovač barvy; Odkyselovadlo; Enzym; Čiřicí prostředek; Stabilizátor; Sladidlo; Taninové aditivum; Vinné kvasinky; Živná sůl pro kvasinky; Jiné
it: Tipo di additivo per il vino: Miscela di acidi / acidificante; Esaltatore di colore; Disacidificante; Enzima; Chiarificante; Stabilizzante; Dolcificante; Additivo tannico; Lievito per vino; Nutriente per lievito; Altro
pt-PT: Tipo de aditivo para vinho: Mistura ácida/acidificante; Intensificador de cor; Desacidificante; Enzima; Agente de clarificação; Estabilizador; Adoçante; Aditivo de tanino; Levedura de vinho; Nutriente de levedura; Outro
nl: Wijn additief type: Zuurmix/aanzuurder; Kleurversterker; Ontzuurder; Enzym; Klaringsmiddel; Stabilisator; Zoetstof; Tannine-additief; Wijngist; Gistvoeding; Overige
fr: Type d’additif œnologique: Mélange d’acides / acidifiant; Rehausseur de couleur; Désacidifiant; Enzyme; Agent de collage; Stabilisant; Édulcorant; Additif de tanin; Levure à vin; Nutriment pour levure; Autre
el: Τύπος πρόσθετου κρασιού: Μείγμα οξέων / οξινοποιητής; Ενισχυτικό χρώματος; Αποξινοποιητής; Ένζυμο; Μέσο διαύγασης; Σταθεροποιητής; Γλυκαντικό; Πρόσθετο τανινών; Μαγιά κρασιού; Θρεπτικό συστατικό μαγιάς; Άλλο
fi: Viinin lisäaineen tyyppi: Happosekoitus/hapotin; Värinparantaja; Haponpoistaja; Entsyymi; Kirkastusaine; Stabilointiaine; Makeutusaine; Tanniinilisäaine; Viinihiiva; Hiivaravinne; Muu
pt-BR: Aditivo para vinho tipo: Mistura ácida / acidulante; Realçador de cor; Desacidificante; Enzima; Agente de clarificação; Estabilizante; Adoçante; Aditivo de tanino; Levedura para vinho; Nutriente de levedura; Outro
es: Tipo de aditivo de vino: Mezcla de ácidos/acidificante; Potenciador de color; Desacidificante; Enzima; Agente clarificante; Estabilizador; Endulzante; Aditivo de taninos; Levadura de vino; Nutriente de levadura; Otro
zh-TW: 葡萄酒添加物類型: 混合酸 / 酸化劑; 增色劑; 降酸劑; 酵素; 澄清劑; 穩定劑; 甜味劑; 單寧添加劑; 葡萄酒酵母; 酵母營養劑; 其他
sv: Typ av vintillsats: Syrablandning / syrajusterare; Färgförstärkare; Syrasänkare; Enzym; Klarningsmedel; Stabiliseringsmedel; Sötningsmedel; Tannintillsats; Vinjäst; Jästnäring; Övrigt
bg-BG: Вид добавка за вино: Киселинна смес / подкислител; Подобрител на цвета; Разкислител; Ензим; Избистрящ агент; Стабилизатор; Подсладител; Танинова добавка; Винени дрожди; Хранителна среда за дрожди; Друго
sl-SI: Vrsta dodatka za vino: Mešanica kislin / sredstvo za kisanje; Ojačevalec barve; Sredstvo za razkis; Encimi; Sredstvo za bistrenje; Stabilizator; Sladilo; Dodatek taninov; Vinski kvas; Hranilo za kvasovke; Drugo
en: Wine additive type: Acid blend / acidifier; Color enhancer; Deacidifier; Enzyme; Fining agent; Stabilizer; Sweetener; Tannin additive; Wine yeast; Yeast nutrient; Other
nb: Type vintilsetningsstoff: Syreblanding / syremiddel; Fargeforsterker; Syrenøytraliserende middel; Enzym; Klaringsmiddel; Stabilisator; Søtningsmiddel; Tannintilsetning; Vingjær; Gjærnæring; Annet
ko: 와인 첨가제 유형: 산 혼합물 / 산 첨가제; 색상 강화제; 감산제; 효소; 청징제; 안정제; 감미료; 타닌 첨가제; 와인 효모; 효모 영양제; 기타
lt-LT: Vyno priedo tipas: Rūgščių mišinys / rūgštiklis; Spalvos stipriklis; Rūgštingumo mažinimo priemonė; Fermentas; Skaidrinimo medžiaga; Stabilizatorius; Saldiklis; Taninų priedas; Vyno mielės; Mielių maistinė medžiaga; Kita
ja: ワイン添加物タイプ: 酸ブレンド / 酸味料; 着色料; 脱酸剤; 酵素; 清澄剤; 安定剤; 甘味料; タンニン添加物; ワイン酵母; 酵母栄養剤; その他
th: ประเภทสารเติมแต่งไวน์: ส่วนผสมกรด / สารเพิ่มความเป็นกรด; สารเพิ่มสี; สารลดความเป็นกรด; เอนไซม์; สารตกตะกอน; สารทำให้คงตัว; สารให้ความหวาน; สารเพิ่มแทนนิน; ยีสต์ไวน์; อาหารยีสต์; อื่นๆ
zh-CN: 葡萄酒添加剂类型: 混合酸/酸化剂; 护色剂; 降酸剂; 酶; 澄清剂; 稳定剂; 甜味剂; 单宁添加剂; 酿酒酵母; 酵母营养剂; 其他
tr: Şarap katkı maddesi türü: Asit karışımı / asitlendirici; Renk arttırıcı; Asit giderici; Enzim; Arıtma maddesi; Stabilizatör; Tatlandırıcı; Tanen katkısı; Şarap mayası; Maya besini; Diğer
vi: Loại phụ gia rượu vang: Hỗn hợp axit / chất tăng axit; Chất tăng cường màu sắc; Chất khử axit; Enzyme; Chất làm trong; Chất ổn định; Chất làm ngọt; Chất phụ gia tannin; Men rượu; Chất dinh dưỡng cho men; Khác
sk-SK: Typ prísady do vína: Zmes kyselín/okysľovač; Zvýrazňovač farby; Odkysľovač; Enzým; Číriaci prostriedok; Stabilizátor; Sladidlo; Tanínová prísada; Vínne kvasnice; Živná soľ pre kvasnice; Iné
hu: Borászati adalékanyag típusa: Savkeverék / Savképző; Színfokozó; Savcsökkentő; Enzim; Derítőszer; Stabilizátor; Édesítőszer; Tannin adalék; Borélesztő; Élesztőtápanyag; Egyéb
ro-RO: Tipul de aditiv pentru vin: Amestec de acizi / acidifiant; Intensificator de culoare; Dezacidifiant; Enzimă; Agent de limpezire; Stabilizator; Îndulcitor; Aditiv de tanin; Drojdie de vin; Nutrient pentru drojdie; Altele
de: Art des Weinzusatzstoffs: Säuremischung / Säuerungsmittel; Farbverstärker; Entsäuerungsmittel; Enzym; Schönungsmittel; Stabilisator; Süßungsmittel; Tannin-Zusatz; Weinhefe; Hefenährstoff; Sonstige
da: Type af tilsætning til vin: Syreblanding / syrner; Farveforstærker; Syreneutralisator; Enzym; Klaringsmiddel; Stabilisator; Sødestof; Tannintilsætning; Vingær; Gærnæring; Andet
ru: Тип винодельческой добавки: Смесь кислот / закислитель; Усилитель цвета; Раскислитель; Фермент; Осветлитель / оклеивающее вещество; Стабилизатор; Подсластитель; Таниновая добавка; Винные дрожжи; Подкормка для дрожжей; Другое
pl: Typ dodatku do wina: Mieszanka kwasów / zakwaszacz; Wzmacniacz koloru; Odkwaszacz; Enzym; Środek klarujący; Stabilizator; Substancja słodząca; Dodatek taninowy; Drożdże winiarskie; Pożywka dla drożdży; Inne
hr-HR: Vrsta aditiva za vino: Mješavina kiselina / zakiseljivač; Pojačivač boje; Sredstvo za otkiseljavanje; Enzim; Sredstvo za bistrenje; Stabilizator; Zaslađivač; Dodatak tanina; Vinski kvasac; Hrana za kvasac; Ostalo